sk-SK: Materiál prameňa: Holografický plast; Kovová fólia; Papier; Plast; Lamelový vlas (Tinsel); Vinyl; Iné
hu: Szál anyaga: Holografikus műanyag; Fémes fólia; Papír; Műanyag; Girland; Vinil; Egyéb
lt-LT: Gijų medžiaga: Holografinis plastikas; Metalizuota folija; Popierius; Plastikas; Blizgutis; Vinilas; Kita
ko: 스트랜드 소재: 홀로그래픽 플라스틱; 메탈릭 포일; 종이; 플라스틱; 틴셀; 비닐; 기타
da: Materiale i tråde eller strimler: Holografisk plast; Metalfolie; Papir; Plast; Tinsel; Vinyl; Andet
vi: Vật liệu dạng sợi: Nhựa hologram; Giấy kim loại; Giấy; Nhựa; Dây kim tuyến; Vinyl; Khác
ru: Материал пряди: Голографический пластик; Металлическая фольга; Бумага; Пластик; Мишура; Винил; Другое
fr: Matériau des brins: Plastique holographique; Feuille métallique; Papier; Plastique; Lamé; Vinyle; Autre
hr-HR: Materijal niti: Holografska plastika; Metalik folija; Papir; Plastika; Šljokičaste trake; Vinil; Ostalo
th: วัสดุเส้นใย: พลาสติกโฮโลแกรม; ฟอยล์เมทัลลิก; กระดาษ; พลาสติก; เส้นดิ้น; ไวนิล; อื่นๆ
it: Materiale del filo: Plastica olografica; Lamina metallizzata; Carta; Plastica; Tinsel; Vinile; Altro
cs: Materiál pramene: Holografický plast; Metalická fólie; Papír; Plast; Pozlátko; Vinyl; Jiný
sv: Strandmaterial: Holografisk plast; Metallfolie; Papper; Plast; Glitter; Vinyl; Övrigt
en: Strand material: Holographic plastic; Metallic foil; Paper; Plastic; Tinsel; Vinyl; Other
ro-RO: Materialul șiragului: Plastic holografic; Folie metalică; Hârtie; Plastic; Beteală; Vinil; Altele
pt-PT: Material dos fios: Plástico holográfico; Folha metálica; Papel; Plástico; Ouropel; Vinil; Outro
nl: Strengenmateriaal: Holografisch plastic; Metallic folie; Papier; Plastic; Tinsel; Vinyl; Overig
de: Material des Strangs: Holografischer Kunststoff; Metallfolie; Papier; Kunststoff; Lametta; Vinyl; Andere
el: Υλικό λωρίδων: Ολογραφικό πλαστικό; Μεταλλικό φύλλο (Foil); Χαρτί; Πλαστικό; Τίνσελ; Βινύλιο; Άλλο
ja: ストランド素材: ホログラムプラスチック; メタリックホイル; 紙; プラスチック; ティンセル; ビニール; その他
fi: Säikeiden materiaali: Holografinen muovi; Metallifolio; Paperi; Muovi; Tinseli; Vinyyli; Muu
tr: Tel/şerit malzemesi: Holografik plastik; Metalik folyo; Kağıt; Plastik; Sim; Vinil; Diğer
sl-SI: Material pramenov: Holografska plastika; Kovinska folija; Papir; Plastika; Lameta; Vinil; Drugo
pt-BR: Fio material: Plástico holográfico; Foil metálico; Papel; Plástico; Festão (tinsel); Vinil; Outro
pl: Materiał pasm: Holograficzny plastik; Folia metaliczna; Papier; Plastik; Lameta; Winyl; Inny
es: Material de la hebra: Plástico holográfico; Laminado metálico; Papel; Plástico; Oropel; Vinilo; Otro
nb: Trådmateriale: Holografisk plast; Metallfolie; Papir; Plast; Glittertråd; Vinyl; Annet
zh-CN: 股线材质: 全息塑料; 金属箔; 纸; 塑料; 金属箔丝; 乙烯基; 其他
bg-BG: Материал на нишката: Холографска пластмаса; Метално фолио; Хартия; Пластмаса; Гирлянд; Винил; Друго
zh-TW: 股線材質: 雷射全像塑膠; 金屬箔; 紙; 塑膠; 金蔥; 乙烯基; 其他